【裁判字號】    97,訴,1787
【裁判日期】    971126
【裁判案由】    違反槍砲彈藥刀械管制條例
【裁判全文】
臺灣臺南地方法院刑事判決              97年度訴字第1787號
公  訴  人  臺灣臺南地方法院檢察署檢察官
被      告  乙○○
指定辯護人  甲○○  本院公設辯護人
上列被告因違反槍砲彈藥刀械管制條例案件，經檢察官提起公訴
（97年度營偵字第1485號），本院判決如下：
    主    文
乙○○未經許可，持有空氣槍，處有期徒刑貳年，併科罰金新臺
幣伍萬元，罰金如易服勞役，以新臺幣壹仟元折算壹日。緩刑伍
年；並應於判決確定後個月內依執行檢察官之命令向指定之公
益團體、地方自治團體或社區提供貳佰肆拾小時之義務勞務，並
於緩刑期間付保護管束。扣案之空氣槍壹支（槍枝管制編號壹壹
零貳零肆伍零貳號）及瓦斯鋼瓶壹罐、小鋼珠貳罐、槍枝攜行
袋壹個均沒收。
    事    實
一、乙○○明知可發射金屬具有殺傷力之空氣槍，非經中央主管
    機關之許可，不得持有，竟於民國九十六年下旬某日，在屏
    東市○○○路二四九之二號「屏東一○一模型店」內，以新
    臺幣一萬三千五百元之價格，購得具有殺傷力之空氣槍一支
    及供上開空氣槍使用之瓦斯鋼瓶一罐、小鋼珠二罐、槍枝攜
    行袋一個，而未經許可持有之。嗣於九十七年八月十八日十
    六時許，乙○○攜帶上開空氣槍、瓦斯鋼瓶、小鋼珠及槍枝
    攜行袋，搭乘其友人江祐全所駕駛之車牌號碼8595-SU號自
    用小客車，前往臺南縣土庫里急水溪堤岸欲射擊鳥類，惟未
    發現鳥類而返回乙○○之住處，乙○○遺忘上開空氣槍等物
    在該車右前座，迄於翌日（十九日）凌晨一時三十分許，乙
    ○○再度搭乘江祐全所駕駛之上開車輛外出，於同日凌晨一
    時四十五分許，途經臺南縣新營市土庫七一之二九號前，為
    警攔檢，並在該車右前座，扣得上開空氣槍一支、瓦斯鋼瓶
    一罐、小鋼珠二罐及槍枝攜行袋一個，始查知上情。
二、案經臺南縣警察局新營分局報告臺灣臺南地方法院檢察署檢
    察官偵查起訴。
    理  由
一、查上開犯罪事實，業據被告乙○○於偵查中及本院審理時坦
    承不諱，核與證人江祐全於警詢之證述相符，並有上開空氣
    槍一支（槍枝管制編號：0000000000號）、瓦斯
    鋼瓶一罐、小鋼珠二罐及槍枝攜行袋一個扣案可資佐證；且
    該扣案之空氣槍，經送內政部警政署刑事警察局鑑驗結果，
    認係氣體動力式槍枝，以外接高壓鋼瓶內氣體為發射動力，
    經以金屬彈丸測試三次，其中彈丸（直徑六. ○mm、重量○
    . 八八g）最大發射速度為一八二公尺／秒，計算其動能為
    十四焦耳，換算其單位面積動能為四九焦耳／平方公分，而
    依日本科學警察之研究結果，彈丸單位面積動能達每平方公
    分二十焦耳，則足以穿入人體皮肉層，從而，該扣案之空氣
    槍可認具殺傷力無訛，此有該局九十七年九月一日刑鑑字第
    ○九七○一二四四○○號槍彈鑑定書乙份附卷可參。是被告
    所為自白與事實相符，堪以採信。本件事證明確，被告犯行
    洵堪認定。
二、核被告所為，係犯槍砲彈藥刀械管制條例第八條第四項之未
    經許可持有空氣槍罪。被告所犯之未經許可持有空氣槍罪之
    法定刑為三年以上十年以下有期徒刑，而被告持有該空氣槍
    ，係為打松鼠所用，並未持之從事任何不法行為，且該空氣
    槍又係以裝填鋼珠為其射出物，對於他人生命、身體之威脅
    程度，實遠低於以裝填火藥且具金屬彈頭之子彈作為發射物
    之槍枝，倘繩以相同之刑，乃情輕法重，況被告對其所為之
    未經許可持有空氣槍之犯行亦自始即坦承不諱，深具悔意，
    是以本院認若科以法定最低之刑即三年以上有期徒刑猶嫌過
    重，其犯罪之情狀，尚非全無可憫，應依刑法第五十九條之
    規定，酌量減輕其刑。爰審酌被告犯罪之動機、目的、手段
    ，雖未用於從事其他犯罪，惟仍對社會治安構成潛在危險，
    並其犯罪後坦承犯行等一切情狀，量處如主文所示之刑，罰
    金部分並諭知如易服勞役之折算標準，以資懲儆。
三、被告前未曾因故意犯罪受有期徒刑以上刑之宣告，此有臺灣
    高等法院被告前案紀錄表一件在卷可查，其因一時失慮，為
    其個人打松鼠之目的而持有具殺傷力之槍枝，致罹刑典，然
    其於持有槍枝期間，並未用以從事其他犯罪，為警查獲後已
    坦承犯行，並深具悔意，經此起訴、審判，當知所警惕，信
    無再犯之虞，本院認所宣告之刑以暫不執行為適當，就被告
    諭知緩刑如主文所示之期間，以啟自新。又被告之上開犯行
    ，雖經本院諭知緩刑，為兼顧社會公益之平衡，確有以其勞
    力回饋社會之必要，本院爰依刑法第七十四條第二項第五款
    之規定命被告於判決確定後個月內依執行檢察官之命令向
    指定之公益團體、地方自治團體或社區提供二佰四十小時之
    義務勞務，以此具體行動回饋社會。本院並期被告能確實記
    取教訓，珍惜此次自新之機會，勿再罹法典。被告所犯本件
    犯行，為輔導、監督其確實改過向善，依刑法第九十三條第
    一項第二款規定，應於緩刑期內付保護管束。
四、扣案之空氣槍（槍枝管制編號0000000000號）一
    支，係屬違禁物，應依刑法第三十八條第一項第一款之規定
    宣告沒收；另扣案之瓦斯鋼瓶一罐、小鋼珠二罐一個、槍枝
    攜行袋一個，為被告所有供上開空氣手槍配備使用，而為本
    件犯罪所用之物，業據被告供明在卷，爰依刑法第三十八條
    第一項第二款規定沒收之。
據上論斷，應依刑事訴訟法第二百九十九條第一項前段，槍砲彈
藥刀械管制條例第八條第四項，刑法第十一條前段、第五十九條
、第四十二條第三項前段、第七十四條第一項第一款、第二項第
五款、第九十三條第一項第二款、第三十八條第一項第一、二款
，判決如主文。
本案經檢察官王惠芬到庭執行職務。
中    華    民    國    97    年    11    月    26    日
                  刑事第十三庭  審判長法  官  張銘晃
                                      法  官  黃翰義
                                      法  官  徐文瑞
以上正本證明與原本無異。
如不服本判決應於收受本判決後10日內向本院提出上訴書狀，並
應敘述具體理由。如未敘述上訴理由者，應於上訴期間屆滿後20
日內向本院補提理由書狀（均須按他造當事人之人數附繕本）「
切勿逕送上級法院」。
                                      書記官  何小玉
中    華    民    國    97    年    11    月    26    日
附錄本件論罪科刑法條全文：
槍砲彈藥刀械管制條例第8條
未經許可，製造、販賣或運輸鋼筆槍、瓦斯槍、麻醉槍、獵槍、
空氣槍或第4條第1項第1款所定其他可發射金屬或子彈具有殺傷
力之各式槍砲者，處無期徒刑或5年以上有期徒刑，併科新臺幣1
千萬元以下罰金。
未經許可，轉讓、出租或出借前項所列槍枝者，處5年以上有期
徒刑，併科新臺幣1千萬元以下罰金。
意圖供自己或他人犯罪之用，而犯前二項之罪者，處無期徒刑或
7年以上有期徒刑，併科新臺幣1千萬元以下罰金。
未經許可，持有、寄藏或意圖販賣而陳列第1項所列槍枝者，處3
年以上10年以下有期徒刑，併科新臺幣700萬元以下罰金。
第1項至第3項之未遂犯罰之。


司法院資訊處製作；財團法人民間司法改革基金會備份。
